臺灣彰化地方法院刑事判決　　　　　　 94年度簡上字第170號
公　訴　人　臺灣彰化地方法院檢察署檢察官
上　訴　人
即　被　告　甲○○
上列上訴人因違反毒品危害防制條例案件，不服本院九十四年度
彰簡字第九一八號中華民國九十四年十月三十一日第一審簡易判
決（原檢察官聲請簡易判決處刑案號：九十四年度毒偵字第四四
六三號），提起上訴，本院管轄之第二審合議庭判決如下：
    主      文
上訴駁回。
    事實及理由
一、本案經本院審理結果，除將犯罪事實欄內之「毒品安非他命
    」更正為「毒品甲基安非他命」之事實外，其餘認第一審判
    決認事用法及量刑均無不當，應予維持，並引用第一審判決
    書記載之事實、證據及理由（如附件）。
二、本件被告上訴意旨略以：我並無施用第二級毒品甲基安非他
    命，我可能是在九十四年八月二十五日晚上，因房客許忠梠
    及其友人在我住處客廳內吸用安非他命，我就坐在他們旁邊
    聊天，我約待了二、三個小時，而他們都將安非他命放在桌
    上燒烤施用，我所坐的位置就離該處約五十公分左右，我應
    該是吸到二手煙，尿液才會有甲基安非他命陽性反應，且原
    審判處有期徒刑六月，量刑過重，因而提起上訴，請求撤銷
    原判決，予以從輕量刑云云。經查：
（一）依行政院衛生署藥物食品檢驗局八十一年二月八日（八一
      ）藥檢壹字第００一一五六號函解釋：甲基安非他命經口
      服投與後約百分之七十於二十四小時內自尿中排出，約百
      分之九十於九十六小時內自尿中排出，且其成分之檢出與
      投與方式、投與量、個人體質、採尿時間與檢測儀器之精
      密度等諸多因素有關，因此僅憑尿液中呈甲基安非他命陽
      性反應，並無法確實推算吸食時間距離採集時間之長短，
      惟依上述資料推斷，最長可能不會超過四日，有該局函文
      一紙在卷可稽；又依行政院國軍退除役官兵輔導委員會臺
      北榮民總醫院八十三年四月七日（八三）北總內字第０三
      ０五八號函針對：有關服用（甲基）安非他命或海洛因（
      嗎啡）以外之藥物或飲料者，其尿液檢驗結果是否可能有
      安非他命或海洛因（嗎啡）反應乙節之解釋內容可知：如
      利用精密的儀器分析，將可排除偽陽性之可能，而得到正
      確的答案，因此篩檢結果必須進一步確認，在目前最常採
      用之確認方法為氣相層析質譜儀（ＧＣ／ＭＳ），此乃因
      在良好的操作條件下，以氣相層析質譜儀作藥物及其代謝
      產物之定性及定量分析，幾乎不會有偽陽性反應產生，有
      前開醫院函文一件在卷可考。而本件被告於九十四年八月
      二十六日上午八時三十分許為警採集之尿液，經詮昕科技
      股份有限公司檢驗之結果，確呈甲基安非他命之陽性反應
      （甲基安非他命檢出濃度為一０一三ng/ml），此有彰化
      縣警察局和美分局委託檢驗尿液代號與真實姓名對照認證
      單、彰化縣衛生局煙毒尿液檢驗成績書、詮昕科技股份有
      限公司出具之濫用藥物尿液檢驗報告一件在卷可憑，且詮
      昕科技股份有限公司前開檢驗所用之確認結果方法，即係
      採用氣相層析質譜儀（ＧＣ／ＭＳ），故被告之尿液經詮
      昕科技股份有限公司檢驗所採用之確認方法已足以排除「
      偽陽性」之可能，被告有於九十四年八月二十六日上午八
      時三十分許為警採尿回溯四日內之某時，施用甲基安非他
      命一次之犯行，堪以認定。
（二）雖被告於本院審理時辯稱：伊係因吸入二手之甲基安非他
      命煙霧，尿液才會有甲基安非他命之陽性反應云云。惟查
      吸入甲基安非他命之二手煙，在文獻上雖尚無能否由尿液
      中檢驗出甲基安非他命反應之研究報告，然按法務部調查
      局檢驗案件之經驗研判，若非長時間與吸毒者直接相向且
      存心大量吸入吸毒者所呼出之煙氣，以二手煙中可能存在
      之低劑量甲基安非他命，應不致在尿液中檢驗出甲基安非
      他命反應，此有法務部調查局之函釋資料一件在卷可考。
      是以除被告與施用毒品者共處密閉狹小空間且故意大量吸
      入甲基安非他命之毒品煙氣，當不致於其尿液中檢驗出甲
      基安非他命陽性反應，而本件被告又自承房客許忠梠及其
      友人在被告住處客廳吸用安非他命，被告就坐在他們旁邊
      聊天，被告約待在該處二、三個小時，而他們都將安非他
      命放在桌上燒烤施用，被告所坐的位置就離該處約五十公
      分左右，且被告又稱其知悉許忠梠與其友人等在該處吸食
      甲基安非他命，是被告當無可能「不慎」吸入他人之二手
      煙造成驗尿呈甲基安非他命陽性反應。再退一步言，被告
      若明知他人正在吸食甲基安非他命，而其又無行動不自由
      之情形下，竟願與施用毒品者共處密閉狹小空間，且大量
      吸入甲基安非他命之毒品煙氣，當與吸食甲基安非他命無
      異，是以被告所辯顯係事後卸責之詞，不足採信，本件被
      告施用甲基安非他命一次犯行事證已臻明確，被告犯行自
      堪認定。原審參酌上訴人即被告之犯罪情節及其係累犯，
      據以論罪科刑，判處被告有期徒刑六月，並諭知易科罰金
      之折算標準，核無不當，上訴人即被告指摘原判決不當，
      請求撤銷原判決，並從輕量刑，為無理由，應駁回其上訴
      。
據上論斷，應依刑事訴訟法第四百五十五條之一第一項、第三項
、第三百七十三條、第三百六十八條，判決如主文。
本件經檢察官何蕙君到庭執行職務。
中　　華　　民　　國　　94　　年　　12　　月　　26　　日
                  刑事第二庭    審判長法  官  石馨文
                                      法  官  李水源
                                      法  官  黃齡玉
以上正本證明與原本無異。
本判決不得上訴。
中　　華　　民　　國　　94　　年　　12　　月　　26　　日
                                      書記官  梁高賓
